ACORDAO-COMPLETO-2375730

ACÓRDÃO 12499/2019 ATA 41/2019 - SEGUNDA CÂMARA

VISTOS, relatados e discutidos estes autos de representação formulada pela sociedade empresária Forte Ltda. - ME acerca de possíveis irregularidades ocorridas na licitação RDC Eletrônico n. 002/2019, conduzida pela Prefeitura Municipal de Tartarugalzinho - AP, cujo objeto é a pavimentação de ruas em blocos sextavados, com drenagem, calçadas, meio-fio e sarjetas, da Rua Principal da Comunidade de Terra Firme,
ACORDAM os Ministros do Tribunal de Contas da União, reunidos em Sessão da Segunda Câmara, ante as razões expostas pelo Relator, em:
9.1. conhecer da representação, por atender aos requisitos de admissibilidade previstos no art. 237, VII, c/c o art. 235 do Regimento Interno do TCU e no art. 46 da Lei 12.462/2011 c/c o art. 113, §1º, Lei 8.666/1993, para, no mérito, considerá-la parcialmente procedente;
9.2. dar ciência à Prefeitura Municipal de Tartarugalzinho - AP sobre as seguintes impropriedades:
9.2.1. exigir dos licitantes a realização de vistoria técnica prévia ao local onde seriam executados os serviços objeto da Licitação RDC Eletrônico nº 2/2019, realizada pela Prefeitura Municipal de Tartarugalzinho - AP, conforme constatado no item 6.9 do edital do referido certame, o que afronta à jurisprudência pacífica deste Tribunal (Acórdão 2939/2018-TCU-Plenário, Relator José Múcio; Acórdão 170/2018-TCU-Plenário, Relator Benjamin Zymler; Acórdão 212/2017-TCU-Plenário, Relator José Múcio; Acórdão 2672/2016-TCU-Plenário, Relator Benjamin Zymler; Acórdão 656/2016-TCU-Plenário, Relator Augusto Sherman) ;
9.2.2. não consignar no instrumento convocatório o orçamento previamente estimado do RDC Eletrônico nº 2/2019, da Prefeitura Municipal de Tartarugalzinho - AP, estando esse sob a chancela de sigiloso, conforme constatado no item 5 do edital do referido certame, em infração aos arts. 6º, §1º, e 19, §2º, da Lei 12.462/2011 c/c art. 9º, §2º, inciso I, do Decreto 7.581/2011;
9.3. dar ciência desta deliberação ao representante e à Prefeitura Municipal de Tartarugalzinho - AP, destacando que o relatório e o voto que a fundamentam podem ser acessados por meio do endereço eletrônico www.tcu.gov.br/acordaos;
9.4. arquivar o presente processo, com fundamento no art. 169, inciso III, do Regimento Interno do TCU.

Representação a respeito de possíveis irregularidades ocorridas na prefeitura relacionadas ao RDC Eletrônico, cujo objeto é a pavimentação em blocos sextavados, com drenagem, calçadas, meio-fio e sarjetas.

Segunda Câmara

Ministério da Defesa (vinculador).

3. Representante: Forte Ltda. - ME (CNPJ 10.718.378/0001-89).

13.1. Ministros presentes: Augusto Nardes (na Presidência), Aroldo Cedraz e Raimundo Carreiro (Relator).
13.2. Ministro-Substituto convocado: André Luís de Carvalho.

RAIMUNDO CARREIRO

Trata-se de representação formulada pela sociedade empresária Forte Ltda. - ME acerca de possíveis irregularidades ocorridas na licitação RDC Eletrônico n. 002/2019, conduzida pela Prefeitura Municipal de Tartarugalzinho - AP, cujo objeto é a pavimentação de ruas em blocos sextavados, com drenagem, calçadas, meio-fio e sarjetas, da Rua Principal da Comunidade de Terra Firme (peça 1) .
A Secretaria de Controle Externo da Defesa Nacional e da Segurança Pública - SecexDefesa lançou a instrução de peça 8, que contou com a anuência dos dirigentes daquela unidade técnica (peças 9 e 10) , abaixo transcrita, verbis:
"INTRODUÇÃO
1.		Cuidam os autos de representação a respeito de possíveis irregularidades ocorridas na Prefeitura Municipal de Tartarugalzinho - AP, relacionadas ao RDC Eletrônico nº 002/2019-CPL, cujo objeto é a pavimentação em blocos sextavados, com drenagem, calçadas, meio-fio e sarjetas, da Rua Principal da Comunidade de Terra Firme, com valor estimado sob a chancela de sigilo, tendo como fonte de recursos o Convênio 090/DPCN/2017 (Siconv 842915) , firmado ente aquele ente federativo e o Ministério da Defesa no âmbito do Programa Calha Norte, que previa um desembolso total de R$ 707.000,00.
HISTÓRICO
2.		O RDC Eletrônico nº 2/2019, da Prefeitura Municipal de Tartarugalzinho - AP, teve seu extrato publicado no Diário Oficial da União em 11/3/2019, o qual informou que naquela data o Edital estaria disponível e seriam recebidas as propostas dos licitantes, sendo estas abertas no dia 26/3/2019, às 10h00, sendo tudo processado no site www.licitacoes-e.com.br (peça 6, p.1) .
3.		Na data agendada para abertura das propostas, a pregoeira decidiu por suspender o certame a fim de realizar diligências junto a esta Corte de Contas e sua Procuradoria Geral Municipal (peça 7) .
4.		Em 5/4/2019 o certame foi retomado, constatando-se a apresentação de seis propostas, destas foram classificadas quatro propostas, das quais, após a fase de lances, a empresa Olimaq Comércio e Serviços Ltda. - ME apresentou o menor valor, no montante de R$ 677.363,64 (peça 6, p. 85) .
5.		Recebida a documentação de habilitação, em 12/4/2019 a empresa Olimaq foi desclassificada por inobservância do item 10.1 do Edital de Convocação (peça 6, p. 87) .
6.		Chamada a empresa D B Participações Ltda., cujo lance foi classificado em segundo lugar, para apresentar os documentos de habilitação em 12/4/2019, os quais estavam conforme os itens do edital, esta foi declarada vencedora do certame com a proposta de R$ 706.053,06, na data de 16/4/2019, sendo o objeto do certame adjudicado em 3/6/2019 e por fim homologado em 11/6/2019 (peça 6, p. 86-87 e 102-103) .
EXAME DE ADMISSIBILIDADE
7.		Inicialmente, deve-se registrar que a representação preenche os requisitos de admissibilidade constantes no art. 235 do Regimento Interno do TCU, haja vista a matéria ser de competência do Tribunal, referir-se a responsável sujeito a sua jurisdição, estar redigida em linguagem clara e objetiva, conter nome legível, qualificação e endereço do representante, bem como encontrar-se acompanhada do indício concernente à irregularidade ou ilegalidade.
8.		Além disso, a empresa Forte Ltda. - ME possui legitimidade para representar ao Tribunal, consoante disposto no inciso VII do art. 237 do RI/TCU c/c art. 46, da Lei 12.462/2011 e §1º, do art. 113, da Lei 8.666/1993.
9.		Ainda, conforme dispõe o art. 103, § 1º, in fine, da Resolução - TCU 259/2014, verifica-se a existência do interesse público no trato da suposta ilegalidade, pois a exigência de que os licitantes deveriam vistoriar o local onde será executado o objeto da licitação, mediante prévio agendamento, poderia, em tese, causar prejuízo à competitividade do certame.
EXAME TÉCNICO
10.	Em apertada síntese, a empresa representante informa que, para atender à exigência do item 6.9 do Edital de RDC Eletrônico nº 2/2019, realizou vistoria no local onde será executado o objeto da licitação, acompanhado do Secretário de Obras de Tartarugalzinho - AP, mas não recebeu o documento de comprovação do fato (peça 1, p. 11-12) .
11.	Informa ainda que o site onde se processaria a licitação em 5/4/2019 ficou inoperante e que tentou contato com a CPL de Tartarugalzinho sem, contudo, obter resposta (peça 1, p. 12) .
12.	O item 6.9 do Edital de RDC Eletrônico nº 2/2019 prescreve:
6.9. O licitante deverá vistoriar o local onde será executado o objeto desta Licitação até o último dia útil anterior à data fixada no preâmbulo do Edital, com o objetivo de inteirar-se das condições e grau de dificuldade existentes, mediante prévio agendamento de horário, em até 2 (dois) dias úteis antes da data fixada no preâmbulo do Edital, junto ao Comissão Permanente de Licitação, pelo e-mail cpltartarugalzinho@gmail.com, em dias úteis, no período das 9h às 16h. (destaques originais; peça 2, p. 7) 
13.	Cabe rememorar que o objeto da licitação é a pavimentação da Rua Principal da Comunidade Terra Firme, com drenagem, calçadas, meio-fio e sarjetas (peça 2, p. 4) . Ou seja, se trata de obra de baixa complexidade que, em consequência, prescinde da necessidade de realizar visita ao local onde será executada.
14.	A própria descrição sucinta do objeto, constante do Projeto Básico, revela que se trata de projeto de engenharia de obras sem grandes complexidades:
2.2. DESCRIÇÃO SUCINTA
O projeto de PAVIMENTAÇÃO DE RUAS EM BLOCOS SEXTAVADOS COM DRENAGEM, CALÇADAS, MEIO FIO E SARJETAS serão compostas por: Construção de rampa de acessibilidade e passeios públicos em concreto simples com juntas de dilatação em acabamento rústico, sobre aterro laterítico confinado entre o baldrame em concreto simples e o meio fio. A drenagem será superficial com meio fio e linha d' água. Será executado a pavimentação sobre aterro de material laterítico compactado com proctor normal de 100%, com aplicação de uma camada de colchão de areia e acabamento final a aplicação do revestimento em bloco sextavado em concreto (tipo bloquete) e concluindo com serviços de limpeza final. (destaques originais; peça 2, p. 25) 
15.	Este Tribunal tem jurisprudência pacífica no sentido de que a realização de visita técnica prévia não deve ser exigida quando, em face da complexidade e extensão do objeto licitado, pouco acrescente ao conhecimento dos concorrentes sobre a obra/serviço, caso em que é suficiente a declaração do licitante de que conhece as condições locais para a execução do objeto, posto que se trata de um direito subjetivo das licitantes e não deve se consumar em uma obrigação imposta pela Administração (Acórdão 2939/2018-TCU-Plenário, Relator José Múcio; Acórdão 170/2018-TCU-Plenário, Relator Benjamin Zymler; Acórdão 212/2017-TCU-Plenário, Relator José Múcio; Acórdão 2672/2016-TCU-Plenário, Relator Benjamin Zymler; Acórdão 656/2016-TCU-Plenário, Relator Augusto Sherman) .
16.	Quanto à alegação de que o site onde se processou a licitação tenha ficado inoperante, à luz do que consta na Ata da Sessão Pública, verifica-se que as empresas Olimaq Com. e Serviços Ltda. - ME e D B Participações Ltda. utilizaram a plataforma do site www.licitacoes-e.com.br para apresentarem seus lances durante a fase de disputa aberta, especialmente revelado no comparativo do preço das propostas e os lances finais (peça 6, p. 85) , o que evidencia a improcedência da alegação da empresa representante.17.	Cabe registrar que o item 5, do Edital de RDC Eletrônico nº 2/2019, informa que o seu valor estimado era sigiloso e que o critério de julgamento seria o de menor preço global (peça 2, p. 5-6) .
18.	Os arts. 6º, §1º, e 19, §2º, da Lei 12.462/2011, prescrevem que, quando o critério de julgamento for por maior desconto, ou menor preço (art. 18, inciso I) , deverá constar no instrumento convocatório o orçamento previamente estimado, in verbis:
Art. 6º Observado o disposto no § 3º, o orçamento previamente estimado para a contratação será tornado público apenas e imediatamente após o encerramento da licitação, sem prejuízo da divulgação do detalhamento dos quantitativos e das demais informações necessárias para a elaboração das propostas.
§ 1º Nas hipóteses em que for adotado o critério de julgamento por maior desconto [menor preço], a informação de que trata o caput deste artigo [orçamento previamente estimado] constará do instrumento convocatório.
 (...) 
Art. 19. O julgamento pelo menor preço ou maior desconto considerará o menor dispêndio para a administração pública, atendidos os parâmetros mínimos de qualidade definidos no instrumento convocatório.
 (...) 
§ 2º O julgamento por maior desconto [menor preço] terá como referência o preço global fixado no instrumento convocatório, sendo o desconto estendido aos eventuais termos aditivos. (grifos acrescentados) 
19.	No mesmo sentido é o estabelecido pelo art. 9º, §2º, inciso I, do Decreto 7.581/2011, que regulamenta o RDC:
Art. 9º O orçamento previamente estimado para a contratação será tornado público apenas e imediatamente após a adjudicação do objeto, sem prejuízo da divulgação no instrumento convocatório do detalhamento dos quantitativos e das demais informações necessárias para a elaboração das propostas.
 (...) 
§ 2º O instrumento convocatório deverá conter:
I - o orçamento previamente estimado, quando adotado o critério de julgamento por maior desconto; (destaque acrescentado) 
20.	Apesar de não divulgado, o orçamento da licitação estava limitado ao valor dos recursos aprovados no Convênio 090/DPCN/2017 (Siconv 842915) , cujo montante estimado era de R$ 707.000,00, conforme cláusula sexta do Termo de Convênio (peça 6, p. 114) .
21.	No entanto, a Prefeitura Municipal de Tartarugalzinho - AP deixou de consignar no instrumento convocatório do certame RDC Eletrônico nº 2/2019 o valor do orçamento previamente estimado, inclusive omitindo o número do convênio para eventual consulta dos licitantes, em patente ilegalidade.
22.	Não obstante as ilegalidades apuradas, não se verifica que estas tenham maculado de forma sensível o certame de modo a obstar seu caráter competitivo ou a busca pela proposta mais vantajosa, primeiro porque não houve inabilitação de licitante pela não realização de vistoria técnica no local onde os serviços licitados seriam realizados, e depois, apesar do baixo desconto, verificou-se que o lance vencedor foi abaixo do valor estimado. Além disso, houve razoável participação de licitantes no certame.
23.	Cabe registrar ainda que a anulação do certame resultaria em maior prejuízo à municipalidade beneficiária dos recursos transferidos, seja com novos dispêndios de recursos públicos para realização de novo certame ou na dilatação do prazo para o recebimento dos benefícios advindos do ajuste firmado entre a municipalidade e o Ministério da Defesa.
24.	Dessa forma, por critério de razoabilidade, proporcionalidade e racionalidade administrativa, cabe propor conhecer da representação, satisfeitos os requisitos de admissibilidade previstos nos arts. 235 e 237, inciso VII, do Regimento Interno deste Tribunal, c/c art. 46, da Lei 12.462/2011 e §1º, do art. 113, da Lei 8.666/1993 e no art. 103, § 1º, da Resolução - TCU 259/2014, para, no mérito, considerá-la parcialmente procedente, sem prejuízo de dar ciência das irregularidades a seguir enumeradas:
24.1	Exigir dos licitantes a realização de vistoria técnica prévia ao local onde seriam executados os serviços objeto da Licitação RDC Eletrônico nº 2/2019, realizada pela Prefeitura Municipal de Tartarugalzinho - AP, conforme constatado no item 6.9 do edital do referido certame, em afronta à jurisprudência pacífica deste Tribunal (Acórdão 2939/2018-TCU-Plenário, Relator José Múcio; Acórdão 170/2018-TCU-Plenário, Relator Benjamin Zymler; Acórdão 212/2017-TCU-Plenário, Relator José Múcio; Acórdão 2672/2016-TCU-Plenário, Relator Benjamin Zymler; Acórdão 656/2016-TCU-Plenário, Relator Augusto Sherman) ;
24.2	Não consignar no instrumento convocatório o orçamento previamente estimado do RDC Eletrônico nº 2/2019, da Prefeitura Municipal de Tartarugalzinho - AP, estando este sob a chancela de sigilo, conforme constatado no item 5 do edital do referido certame, em infração aos arts. 6º, §1º, e 19, §2º, da Lei 12.462/2011 c/c art. 9º, §2º, inciso I, do Decreto 7.581/2011.
CONCLUSÃO
25.	O documento constante da peça 1 deve ser conhecido como representação, por preencher os requisitos previstos nos arts. 235 e 237, inciso VII, do Regimento Interno/TCU c/c art. 46, da Lei 12.462/2011 e §1º, do art. 113, da Lei 8.666/1993 e no art. 103, § 1º, da Resolução - TCU 259/2014 (parágrafos 7-9) .
26.	A análise empreendida na seção "Exame Técnico" demonstrou que o Edital de RDC 2/2019, da Prefeitura Municipal de Tartarugalzinho - AP, continha cláusulas que feriam preceitos normativos e jurisprudenciais, razão pela qual fica evidenciada a parcial procedência das alegações da representante (parágrafos 10-21) .
27.	Não obstante as cláusulas irregulares, verificou-se que não houve prejuízo à competitividade ou à vantajosidade do aludido certame e que sua anulação resultaria em maior prejuízo a municipalidade, razão pela qual, por motivo de razoabilidade, proporcionalidade e racionalidade administrativa, cabe tão somente dar ciência das irregularidades apuradas (parágrafos 22-24) .
PROPOSTA DE ENCAMINHAMENTO
28.	Ante o exposto, submetem-se os autos à consideração superior, propondo:
		a) conhecer da presente representação, satisfeitos os requisitos de admissibilidade previstos nos arts. 235 e 237, inciso VII, do Regimento Interno/TCU c/c art. 46, da Lei 12.462/2011 e §1º, do art. 113, da Lei 8.666/1993 e no art. 103, § 1º, da Resolução - TCU 259/2014, para, no mérito, considerá-la parcialmente procedente;
		b) dar ciência à Prefeitura Municipal de Tartarugalzinho - AP sobre as seguintes impropriedades:
		b.1) exigir dos licitantes a realização de vistoria técnica prévia ao local onde seriam executados os serviços objeto da Licitação RDC Eletrônico nº 2/2019, realizada pela Prefeitura Municipal de Tartarugalzinho - AP, conforme constatado no item 6.9 do edital do referido certame, o que afronta à jurisprudência pacífica deste Tribunal (Acórdão 2939/2018-TCU-Plenário, Relator José Múcio; Acórdão 170/2018-TCU-Plenário, Relator Benjamin Zymler; Acórdão 212/2017-TCU-Plenário, Relator José Múcio; Acórdão 2672/2016-TCU-Plenário, Relator Benjamin Zymler; Acórdão 656/2016-TCU-Plenário, Relator Augusto Sherman) ;
		b.2) não consignar no instrumento convocatório o orçamento previamente estimado do RDC Eletrônico nº 2/2019, da Prefeitura Municipal de Tartarugalzinho - AP, estando este sob a chancela de sigilo, conforme constatado no item 5 do edital do referido certame, em infração aos arts. 6º, §1º, e 19, §2º, da Lei 12.462/2011 c/c art. 9º, §2º, inciso I, do Decreto 7.581/2011;
		c) dar ciência do acórdão que vier a ser proferido ao representante e à Prefeitura Municipal de Tartarugalzinho - AP, destacando que o relatório e o voto que fundamentam a deliberação ora encaminhada podem ser acessados por meio do endereço eletrônico www.tcu.gov.br/acordaos e que, caso tenham interesse, o Tribunal pode encaminhar-lhes cópia desses documentos sem quaisquer custos para V. Sas.;
		d) arquivar o presente processo, com fundamento no art. 169, inciso III, do Regimento Interno do Tribunal" (grifos do original) 
***
	É o Relatório.

Fábio Geffeson de Mira Ribeiro (OAB/AP 1.994) e Vanessa Rola da Silva (OAB/AP 3.555).

Não atuou.

REPRESENTAÇÃO. SUPOSTAS IRREGULARIDADES OCORRIDAS EM RDC ELETRÔNICO. CONHECIMENTO. PROCEDÊNCIA PARCIAL. CIÊNCIA. ARQUIVAMENTO.

REPRESENTAÇÃO (REPR)

Secretaria de Controle Externo da Defesa Nacional e da Segurança Pública (SecexDefesa).

Cuidam os autos de representação formulada pela sociedade empresária Forte Ltda. - ME acerca de possíveis irregularidades ocorridas na licitação RDC Eletrônico n. 002/2019, conduzida pela Prefeitura Municipal de Tartarugalzinho - AP, cujo objeto é a pavimentação de ruas em blocos sextavados, com drenagem, calçadas, meio-fio e sarjetas, da Rua Principal da Comunidade de Terra Firme, com valor estimado sob a chancela de sigilo, tendo como fonte de recursos o Convênio 090/DPCN/2017 (Siconv 842915) , firmado ente aquele ente federativo e o Ministério da Defesa no âmbito do Programa Calha Norte, que previa um desembolso total de R$ 707.000,00.
A representação em análise merece ser conhecida, eis que presentes os requisitos de admissibilidade previstos no art. 237, VII, c/c o art. 235 do Regimento Interno do TCU e no art. 46 da Lei 12.462/2011 c/c o art. 113, §1º, Lei 8.666/1993.
Quanto ao mérito, desde já, manifesto minha anuência à análise uniforme efetuada pela Secretaria de Controle Externo da Defesa Nacional e da Segurança Pública - SecexDefesa (peças 8 a 10) , cujos fundamentos incorporo às minhas razões de decidir, sem prejuízo de tecer os seguintes comentários.
Na exordial, após a representante apresentar breve histórico acerca dos fatos, relata pequeno mal-entendido ocorrido em sua participação no processo licitatório quando de sua comunicação por e-mail com a Comissão Permanente de Licitação - CPL, envolvendo a empresa Abrasse Empreendimentos (que tem sócios em comum com a empresa representante) , tendo sido suscitado pela pregoeira, de forma indevida, a configuração de conluio entre essas empresas.  Ademais, ao se referir à sua visita técnica ao local onde seria executado o objeto do certame, conforme exigência editalícia, em síntese, alega que não lhe teria sido expedido o documento comprobatório de tal fato pela CPL.  Finalmente, informa que o site onde se processou a licitação (bb licitações-e) , em 5/4/2019, ficou inoperante e que tentou contato com a CPL, sem, contudo, obter resposta.
Ora, de fato, não devem ser acolhidas as alegações apresentadas pela empresa representante, algumas das quais, inclusive, não guardam correlação lógica com o pedido de apuração dos fatos narrados, eis que a empresa representante não foi inabilitada pelo alegado conluio suscitado pelo pregoeiro ou pela não comprovação da visita técnica no local onde os serviços licitados seriam realizados.
Consoante bem elucidado na instrução da SecexDefesa (itens 2 a 6, colacionados no relatório precedente) , após a fase de lances, a empresa Olimaq Comércio e Serviços Ltda. - ME apresentou o menor valor, no montante de R$ 677.363,64, todavia restou desclassificada por inobservância do item 10.1 do Edital de Convocação.  Assim, foi chamada a empresa D B Participações Ltda., cujo lance foi classificado em segundo lugar, para apresentar os documentos de habilitação, os quais estavam conforme os itens do edital, razão pela qual foi declarada vencedora do certame, já lhe tendo sido homologado e adjudicado o objeto licitado, pelo valor de R$ 706.053,23.
Cumpre salientar, conforme consta da Ata da Sessão Pública do referido certame (peça 6, p. 85) , que a empresa representante restou classificada em quarto lugar, com lance no valor de R$ 934.417,18.  Como se vê, a empresa representante sequer foi chamada a apresentar os documentos de habilitação, não havendo que se cogitar em qualquer prejuízo diante dos fatos narrados em sua representação.
No que tange à alegação de que teria tido dificuldades de acesso ao site onde se processou a licitação, creio que essa questão restou devidamente analisada e refutada pela unidade técnica, ao assim esclarecer, verbis:
"16.	Quanto à alegação de que o site onde se processou a licitação tenha ficado inoperante, à luz do que consta na Ata da Sessão Pública, verifica-se que as empresas Olimaq Com. e Serviços Ltda. - ME e D B Participações Ltda. utilizaram a plataforma do site www.licitacoes-e.com.br para apresentarem seus lances durante a fase de disputa aberta, especialmente revelado no comparativo do preço das propostas e os lances finais (peça 6, p. 85) , o que evidencia a improcedência da alegação da empresa representante."
Finalmente, quanto à análise empreendida pela SecexDefesa sobre as cláusulas do edital, que exigiu a realização de vistoria técnica prévia e que classificou como sigiloso o orçamento previamente estimado, questões essas sequer suscitadas pela empresa representante, manifesto anuência ao asseverado pela unidade técnica, no sentido de que tais disposições, realmente, não observaram a jurisprudência desta Corte de Contas nem as normas de regência, mas, também, não chegaram a prejudicar o andamento do certame, de forma a macular o seu caráter competitivo ao a busca pela proposta mais vantajosa.
Assim, acolhendo a proposta da unidade técnica, dou provimento parcial à presente representação, cientificando a Prefeitura Municipal de Tartarugalzinho - AP sobre as impropriedades apuradas nos presentes autos.
	Pelo exposto, VOTO por que o Tribunal adote o Acórdão que ora submeto à apreciação deste Colegiado.
TCU, Sala das Sessões Ministro Luciano Brandão Alves de Souza, em 12 de novembro de 2019.
RAIMUNDO CARREIRO
Relator